【裁判字號】    98,抗,696
【裁判日期】    980720
【裁判案由】    重新審理
【裁判全文】
臺灣高等法院刑事裁定                   98年度抗字第696號
抗  告  人
即  聲請人  甲○○
上列抗告人因聲請再審案件，不服臺灣士林地方法院98年度聲再
字第17號，中華民國98年6月11日裁定，提起抗告，本院裁定如
：
    主  文
抗告駁回。
    理  由
一、按聲請再審，由判決之原審法院管轄，刑事訴訟法第426條
    第1項定有明文。又按刑事確定判決如有刑事訴訟法第420條
    至第422條規定之情形者，得聲請再審，刑事訴訟法第420至
    422條亦定有明文，是再審係對確定判決認定事實錯誤而設
    之救濟程序，應以確定判決為聲請再審之客體，方為適法，
    駁回再審之裁定，乃關於訴訟程序上之事項，與案件之實體
    上事項無關，不得據為聲請再審之對象，又當事人得聲請再
    審者，以確定判決為限，裁定不得作為聲請再審之對象，此
    觀之刑事訴訟法有關再審之規定甚明（參照最高法院72年度
    台抗字第381號裁定）。另按受理再審聲請之法院，首應審
    查其再審之聲請是否具備合法條件，若其聲請再審之程序違
    背規定時，即應依刑事訴訟法第433條規定以裁定駁回之（
    參照最高法院71年度台抗字第139號裁定）。
二、經查：原裁定雖以本件聲請再審並非以確定判決為聲請再審
    之客體，而係以確定裁定即原審法院96年度毒聲更字第3號
    裁定為客體，係不得據為聲請再審之對象為由，而裁定駁回
    其再審之聲請，惟本件抗告人甲○○具狀向第一審臺灣士林
    北地方法院就96年度毒聲更字第3號裁定聲請再審之案件，
    然該案係因抗告人甲○○施用第一級毒品，經臺灣士林地方
    法院於民國（下同）97年1月14日以96年度毒聲更字第3號裁
    定「甲○○施用第一級毒品，應送觀察、勒戒」，其不服，
    向本院提起抗告，經本院於97年3月25日以97年度毒抗字第
    123號裁定駁回而確定，依法自應向該裁定之第二審法院即
    本院聲請再審，其向無管轄權之第一審法院聲請，程序顯屬
    違背規定，原審應據此依法駁回聲請人之聲請，原審雖未審
    究及此，逕依確定裁定不得聲請再審為由，駁回聲請人之聲
    請，惟結論並無二致，是原審駁回聲請人再審之聲請並無不
    合。抗告意旨略以：因家人關心與照顧，其對家人的虧欠實
    難以彌補，於94年7月至95年8月長期失眠至精神科看診，經
    診斷為嚴重的精神官能症，96年8月收到裁定勒戒且被通知
    須執行，但仍相信法律是公平的，只要遇到堅定執行公益的
    法官，即可還清白。97年3月14日又強制送三總精神部住院
    治療，則西湖派出所可有寄存送達之紀錄及發出通知領取寄
    存文件通知，及收受文件人的簽名紀錄？要如何投訴才能洗
    清冤屈云云，然抗告人執以聲請再審之確裁定已經合法送達
    ，業經原審調查明確並詳述於原裁定理由，縱未確定，更無
    聲請再審之餘地，其餘所指，與本案無涉，應認本件抗告為
    無理由，應予駁回。
據上論結，應依刑事訴訟法第412條，裁定如主文。
中    華    民    國    98    年    7     月    20    日
                  刑事第六庭審判長法  官  林堭儀
                                  法  官  郭豫珍
                                  法  官  張明松
以上正本證明與原本無異。
不得再抗告。
                                  書記官  游玉玲
中    華    民    國    98    年    7     月    21    日


司法院資訊處製作；財團法人民間司法改革基金會備份。
